Mathis Roussel

Etudiant en Bachelor développement fullstack & DevOps

Je recherche actuellement une alternance dans le domaine du developpement web/logiciel ou de la cybersécurité avec un cycle d'alternance de 3 semaines en entreprise et 1 semaine de cours. **Âge** 20 ans

Nationalité Française Langue Anglais B2 Espagnol B1

Permis

Adresse 1 rue du jeu de paume, Villepreux

E-mail

Portable

mathisroussel78@gmail.com

B + véhicule personnel

06 71 80 39 25

Plaisir

Plaisir

Villepreux

Compétences

- Langages de programmation (C#, SQL, PHP, CSS, Python, JavaScript)
- Développement web
- Bases de données relationnelles et non relationnelles
- Conception et architecture de logiciels
- · Pack office
- Sécurité informatique et protection des données
- Utilisation de Github et Git

Centres d'intérêts

- Codage créatif:
 Exploration de projets
 personnels pour
 repousser les limites de
 la programmation.
- Voyager: Royaume-Uni, Espagne.
- Sport: Musculation, football, basket.

Formations

BTS SIO section Slam

Lycée Jean Vilar 2022 → 2024

Baccalauréat STMG (obtenu avec mention)

Lycée Jean Vilar

2019 → 2022

Diplôme national du brevet

Collège Léon Blum 2015 → 2019

Expériences professionnelles

KONTRON TRANSORTATION

Stagiaire en Développement

Janvier 2024 → Mars 2024

Développement d'un logiciel d'analyse de données et d'une routine (script, API,...) pour l'affichage des principales informations des vulnérabilités analysées par Kontron à destination de ses clients. (Python, PHP et node.js)

KONTRON TRANSORTATION

Stagiaire en Développement

Mai 2023 → Juillet 2023

Montigny-le-Bretonneux

Montianv-le-

Bretonneux

Création et mise en place d'un logiciel d'automatisation de données (Python)

MacDonald's

Employé Polyvalent

Les-Clayes-Sous-Bois

Janvier 2021 → Juillet 2021

Préparation de commandes en adéquation avec la demande client.